臺灣宜蘭地方法院刑事判決　　　　　　　　96年度易字第55號
公　訴　人　臺灣宜蘭地方法院檢察署檢察官
被　　　告　甲○○
上列被告因毒品危害防制條例案件，經檢察官提起公訴（96年度
毒偵字第13號），本院合議庭裁定由受命法官獨任進行簡式審判
程序，爰不經通常程序，判決如下：
    主  文
甲○○施用第二級毒品，累犯，處有期徒刑玖月。扣案之安非他
命貳包（分別毛重零點陸貳公克、零點參零參公克，共計零點玖
貳參公克）沒收銷燬之。
    事  實
一、甲○○前因施用毒品案件，經臺灣宜蘭地方法院檢察署檢察
    官聲請本院裁定執行觀察、勒戒後，認無繼續施用毒品之傾
    向，由該署檢察官於民國88年11月8日以88年度毒偵字第330
    號為不起訴處分；又因施用毒品案件，經同署檢察官聲請本
    院裁定執行觀察、勒戒後，認有繼續施用毒品之傾向，再依
    本院裁定令入戒治處所強制戒治，於90年10月9日強制戒治
    期滿執行完畢，並經同署檢察官於88年12月29日，以88年度
    毒偵字第484、500、517號聲請簡易判決處刑，經本院以89
    年度宜簡字第38號判決處有期徒刑6月確定，於90年10月10
    日入監執行，於91年4月9日執行完畢；再因施用毒品案件，
    經同署檢察官於89年10月2日，以89年度毒偵字第1340號聲
    請簡易判決處刑，經本院以90年度易字第118號判決處有期
    徒刑7月確定，於91年4月10日接續前開徒刑執行，嗣於91年
    10月29日縮短刑期執行完畢出監。詎仍不知戒除毒癮，於5
    年內復基於反覆施用第2級毒品安非他命（以下簡稱「安非
    他命」）之單一行為決意，自94年7、8月間某日起，至95年
    12月18日某時止，在其位於宜蘭縣宜蘭市○○○路8號住處
    ，以將安非他命置於錫箔紙上燃火燒烤吸食煙霧之方式，平
    均每個月施用1至2次，反覆施用安非他命多次。嗣於95年12
    月19日晚間8時20分許，甲○○搭乘黃志銘所駕駛之車牌號
    碼Ｍ5-185號計程車，行經宜蘭縣員山鄉○○路○段103號前
    為警攔獲，並扣得其所有供其施用之安非他命2包（分別毛
    重0.62公克、0.303公克，共計0.923公克），始查知上情。
二、案經宜蘭縣警察局宜蘭分局報請臺灣宜蘭地方法院檢察署檢
    察官偵查起訴。
    理  由
一、上開犯罪事實，業據被告甲○○於本院審理時坦承不諱，復
    經證人黃志銘證述綦詳，且其為警查獲後，經警採集其尿液
    ，送驗結果呈安非他命類陽性反應，有宜蘭縣警察局宜蘭分
    局偵辦毒品案件尿液檢體編號、姓名對照登記簿及慈濟大學
    濫用藥物檢驗中心出具之檢驗總表各1紙附卷可稽，堪信被
    告之自白，應與事實相符。另查，被告於95年12月19日晚間
    8時20分許，在宜蘭縣員山鄉○○路○段103號前為警攔檢扣
    得內含白色晶體之包裝袋2包（分別毛重0.62公克、0.303公
    克，共計0.923公克），經送交通部民用航空局航空醫務中
    心鑑定後，確為安非他命無訛，有該中心96年2月9日航藥鑑
    字第0960001號鑑驗鑑定書1件存卷可參，且其於上述時地為
    警查獲後，經採集其尿液送鑑定之結果，呈安非他命類陽性
    反應，已如前述，堪信扣案之物確係安非他命無訛。茲查，
    被告前因施用毒品案件，經臺灣宜蘭地方法院檢察署檢察官
    聲請本院裁定執行觀察、勒戒後，認無繼續施用毒品之傾向
    ，由該署檢察官於88年11月8日以88年度毒偵字第330號為不
    起訴處分；再因施用毒品案件，經同署檢察官聲請本院裁定
    執行觀察、勒戒後，認有繼續施用毒品之傾向，再依本院裁
    定令入戒治處所強制戒治，於90年10月9日強制戒治期滿執
    行完畢，另經同署檢察官於88年12月29日，以88年度毒偵字
    第484、500、517號聲請簡易判決處刑，經本院以89年度宜
    簡字第38號判決處有期徒刑6月確定，於90年10月10日入監
    執行，於91年4月9日執行完畢；又因施用毒品案件，經同署
    檢察官於89年10月2日，以89年度毒偵字第1340號聲請簡易
    判決處刑，經本院以90年度易字第118號判決處有期徒刑7
    月確定，於91年4月10日接續前開徒刑執行，嗣於91年10月
    29日縮短刑期執行完畢出監，其於5年內再犯施用毒品之犯
    行，有該署不起訴處分書、臺灣高等法院被告前案紀錄表，
    及刑案資料查註紀錄表各1紙附卷可參。綜上所述，本件事
    證已臻明確，被告於前次強制戒治執行完畢釋放後，5年內
    再犯施用毒品之犯行洵堪認定，應予依法論科。
二、核被告甲○○所為，係犯毒品危害防制條例第10條第2項之
    施用第2級毒品罪。其施用毒品時持有毒品之行為，為施用
    毒品之當然行為，屬吸收關係，不另論持有毒品罪。被告前
    經觀察、勒戒及強制戒治與徒刑之宣告，有前開臺灣高等法
    院被告全國前案紀錄表1份可佐，竟仍無法自拔，再度施用
    安非他命多次，顯見其吸食毒品成癮，已有施用毒品之依賴
    性，其反覆成習多次施用毒品，在行為概念上，應評價認係
    包括一罪之集合犯，較符合社會通念及刑法學理。又被告前
    因施用毒品案件，經臺灣宜蘭地方法院檢察署檢察官於89年
    10 月2日，以89年度毒偵字第1340號聲請簡易判決處刑，經
    本院以90年度易字第118號判決處有期徒刑7月確定，於91年
    4月10日接續前開徒刑執行，嗣於91年10月29日縮短刑期執
    行完畢出監，有卷附臺灣高等法院被告前案紀錄表可資參照
    ，其於有期徒刑之執行完畢後，5年以內再犯本件有期徒刑
    以上之罪，為累犯，應依刑法第47條第1項之規定加重其刑
    。爰審酌被告之素行、智識程度、犯罪動機、目的、手段，
    前已因施用毒品之犯行，經執行觀察、勒戒及強制戒治，仍
    不知悔改，復繼續沾染毒品惡習，並斟酌其施用毒品行為對
    於自身及社會所造成之危害程度，及於犯後坦承犯行，態度
    尚佳等一切情狀，量處如主文所示之刑，以示警懲。至扣案
    之安非他命2包（分別毛重0.62公克、0.303公克，共計0.92
    3 公克），併依毒品危害防制條例第18條第1項前段規定沒
    收銷燬之。
據上論斷，應依刑事訴訟法第273條之1第1項、第299條第1項前
段，毒品危害防制條例第10條第2項、第18條第1項前段，刑法第
第11條前段、第47條第1項，判決如主文。
本案經檢察官賴慶祥到庭執行職務。
中　　華　　民　　國　　96　　年　　 3　　月　　20  　日
                  刑事第三庭法  官    郭顏毓
以上正本證明與原本無異。
如不服本判決應於收受本判決後10日內向本院提出上訴書狀，其
未敘述上訴理由者，並得於提起上訴後10日內向本院補提理由書
狀（均須按他造當事人之人數附繕本）「切勿逕送上級法院」。
                            書記官  林秀麗
中　　華　　民　　國　　96　　年　　 3 　 月　　22　　日
附錄法條：
毒品危害防制條例第10條第2項
施用第2級毒品者，處3年以下有期徒刑。
